# 政府为企业的担保

提问人：jackiechen8623 时间：2016-04-07 15:05:44
背景： 被审计单位 2016 年度取得一项由政府提供担保的贷款，此项贷款因有政府提供担保而获得了低于同期贷款利率的利率。
问题： 对于低于同期贷款利率部分的利息是否作为一项政府补助处理呢？

回答人：chenyiwei
理论上，因政府提供担保而导致贷款利率低于市场利率，由此节省的利息差额相当于政府为企业承担了担保费（如果企业找到商业担保公司提供担保，以取得同样的优惠利率，则需向担保公司支付担保费，理论上担保费的公允价值相当于利息差额）。因此应当将贷款期限内节省的利息总额确认为一项长期待摊费用和递延收益，在贷款期限内按直线法分摊，分别确认财务费用——担保费和营业外收入。如果影响金额较小的，也可以简化处理，直接按合同约定的利率确认利息支出，不再单独确认担保费和营业外收入。